【裁判字號】    89,訴緝,37
【裁判日期】    900323
【裁判案由】    偽造有價證券
【裁判全文】
臺灣士林地方法院刑事判決                          八十九年度訴緝字第三七號
    公  訴  人  臺灣士林地方法院檢察署檢察官
    被      告  丙○○
    指定辯護人  本院公設辯護人林龍輝
右列被告因偽造有價證券等案件，經檢察官提起公訴（八十七年度偵字第六０一二號
），及移送併辦（八十七年度偵字第一二九三三號），本院判決如左：
    主  文
丙○○共同連續意圖供行使之用，而偽造有價證券，處有期徒刑參年陸月。
變造之如附表編號一、二、三所示參紙支票及偽造之如附表編號四、五、六所示之參
紙支票、「林慶泉」印章壹枚均沒收。
    事  實
一、丙○○曾於民國八十四年間因偽造有價證券案，經台灣台北地方法院判處有期徒
    刑三年十月，嗣經台灣高等法院撤銷原判決，改判有期徒刑三年十月，後經最高
    法院撤銷原判決，發回台灣高等法院，再經台灣高等法院於八十九年十月十三日
    以八十九年度上更（一）字第七八０號撤銷原判決，改判處有期徒刑三年六月。
    又於八十四年間因詐欺案，經台灣台北地方法院判處有期徒刑一年六月確定（以
    上不構成累犯）。猶不知悔改，基於偽、變造支票之概括犯意，先於八十五年一
    月間，向友人乙○○借用如附表編號一、二、三所示之支票三紙，並意圖供行使
    之用，在台北市內湖區某快刻店利用不知情之店員偽刻發票人林慶泉之印章，再
    前往台北市○○路張周月嬌經營之代書事務所，將三紙支票之發票日均變造為八
    十五年二月七日，再於更改處蓋上林慶章之印文計六枚，持向不知情之張周月嬌
    調借現金新台幣（下同）二十五萬元。嗣張周月嬌於八十五年二月十四日提示支
    票，因更改處發票人之印鑑不符遭退票，林慶泉始悉上情。又鐘光臣與丙○○係
    合夥關係，丙○○前因偽以甲○○名義簽發支票，經甲○○提出告訴後，遭限制
    出境，致前開合夥事業在國外之業務無法洽商，乃亟欲與甲○○和解，惟因無力
    賠付甲○○之損失，鐘光臣、丙○○遂擬購買支票應急，嗣二人經閱報與某綽號
    「小鄭」之成年男子以電話聯絡後，丙○○復承前揭概括犯意，與乙○○（另案
    判決有期徒刑三年確定）、綽號「小鄭」者三人共同意圖供行使之用，由該綽號
    「小鄭」者，於八十五年四月二十五日下午三時許，在台北市○○○路○段二五
    九號前，持已偽造發票人為「銓勁實業有限公司」及負責人為「賴復村」之空白
    支票二紙，與偽造「游孟仁」為發票人之空白支票一紙，交與丙○○，丙○○並
    支付該綽號「小鄭」者二萬元作為代價。旋鐘光臣、丙○○對於該支票三紙係屬
    偽造之事實，預見其發生而其發生並不違背本意，仍竟於是日，在台北市○○○
    路○段二五九號三樓書香園餐廳，推由鐘光臣在該餐廳樓梯間，同時接續偽造完
    成如附表編號四、五、六所示之三紙支票。再由丙○○於同址三樓持交甲○○收
    執，並與之達成和解，嗣該票期為八十五年六月八日之支票經提示，因印鑑不符
    致遭退票，甲○○始悉上情。
二、案經林慶泉訴由臺灣士林地方法院檢察署檢察官偵查起訴及移送併辦。
    理  由
一、右揭事實，業據被告丙○○坦承不諱，核與被害人林慶章、甲○○指訴及證人偕
    國英、乙○○、張周月嬌證述之情節相符，並經本院調閱台灣台北地方法院檢察
署八十六年執字第七四六二號乙○○偽造有價證券案全卷查明屬實，且有附表編
    號一、二、三所示之支票及退票理由單影本三紙在卷可稽，以及如附表編號四、
    五、六所示之支票影本及附表編號四之支票退票理由單、亞太商業銀行永和分行
    支票存款往來約定書、開戶申請書、支票存款印鑑卡影本各在卷（八十六年執字
    第七四六二號全卷）可參。被告罪證明確，犯行堪以認定。
二、核被告所為，係犯刑法第二百零一條第一項之偽、變造有價證券罪。又被告利用
    不知情之第三人偽刻「林慶泉」之印章（被告利用不知情之第三人犯罪，係屬間
    接正犯）偽造「林慶泉」之印文，係為供變造如附表編號一、二、三所示支票，
    係屬變造有價證券之部分行為，又變造有價證券後持以行使之低度行為，應為變
    造有價證券之高度行為所吸收，均不另論罪。又如附表編號四、五、六所示支票
    內偽造之印文為構成證券之一部，應包括於偽造支票行為之內。偽造完成後復持
    以行使，行使之行為應為偽造之行為所吸收，不另論罪。又被告與乙○○、綽號
    「小鄭」之成年男子間，有犯意之聯絡及行為之分擔，皆為共同正犯。又被告同
    時偽造「銓勁實業有限公司」及「游孟仁」等不同被害人之支票，侵害數個人法
    益，觸犯同種數罪名，應依想像競合犯之規定，從一重處斷。又被告先後偽、變
    造有價證券之犯行，時間密接，犯罪構成要件相同，顯係基於概括犯意為之，應
    依連續犯規定論以情節較重之偽造有價證券罪，並加重其刑。又檢察官併案審理
    部分，與已起訴部分有連續犯之裁判上一罪之關係，本院自得一併審理，併此敘
    明。爰審酌被告犯罪之動機、目的、手段，及其品行、生活狀況、智識程度、犯
    罪所生之損害及犯罪後態度等一切情狀，量處如主文所示之刑。如附表編號一、
    二、三所示變造之支票三紙及如附表編號四、五、六所示偽造之支票三紙，均應
    依刑法第二百零五條之規定宣告沒收。又偽刻之「林慶泉」印章一枚（無證據證
    明業已滅失），應依刑法第二百十九條之規定宣告沒收。
據上論斷，應依刑事訴訟法第二百九十九條第一項前段，刑法第二十八條、第五十六
條、第二百零一條第一項、第五十五條、第二百零五條、第二百十九條，罰金罰鍰提
高標準條例第一條前段，判決如主文。
本案經檢察官陳文哲到庭執行職務。
中      華      民      國      九十      年      三      月    二十三  日
                                    臺灣士林地方法院刑事第二庭
                                          法  官
右正本證明與原本無異。
如不服本判決，應於判決送達後十日內，向本院提出上訴狀。
                                          書記官
中      華      民      國      九十      年      三      月    二十三  日


司法院資訊處製作；財團法人民間司法改革基金會備份。
